臺灣板橋地方法院交通事件裁定　　　　 94年度交聲字第363號
原處分機關　臺北市交通事件裁決所
異　議　人
即受處分人　甲○○
上列受處分人因違反道路交通管理處罰條例案件，對於臺北市交
通事件裁決所於中華民國94年3 月10日以北市裁一字第裁22─A1
A206562 號違反道路交通管理事件裁決書所為之裁決處分（原舉
發案號：臺北市政府警察局94年1 月14日北市警交大字第A1A206
562號）不服，聲明異議，本院裁定如下：
    主  文
異議駁回。
    理  由
一、原處分意旨略以：異議人即受處分人甲○○於民國93年12月
    5 日上午7 時50分許，駕駛車號CG─7065號自用小客車，沿
    臺北市○○○路東往西方向行駛於第二車道，行經臺北市○
    ○○路與八德路2 段167 巷口，欲左轉往八德路2 段167 巷
    時，因「在多車道左轉彎，不先駛入內側車道」，致上開自
    用小客車左後葉子板，與沿同路第一車道由東往西方向行駛
    ，由乙○○所騎乘車號AZE 一619 號重型機車前車頭碰撞而
    肇事，致該重型機車駕駛人乙○○受傷，經警到場處理後掣
    單舉發，原處分機關乃依道路交通管理處罰條例第48條第4
    款、第61條第3 項之規定，裁處罰鍰新臺幣（下同）600 元
    ，記違規點數3 點，並依同條例第63條第1 項第1 款之規定
    ，記違規點數1 點（以上共計違規點數4 點）。異議人則以
    ：當時伊已在多車道左轉彎處事先駛入內側車道，此有伊車
    受損部分照片2 張足以證明，且依常理推斷，如伊於多車道
    左轉彎不先駛入內側車道，此時遭後方車輛追撞之車損將會
    於伊車左側中，而非於伊車受損之左後側部位，因此伊並未
    違反遭舉發之違規事實因而肇事致人受傷云云，表明不服而
    提出異議。
二、按汽車行駛至4 車道以上或同向2 車道之交岔路口，欲左轉
    彎時，應距交岔路口30公尺前換入內側車道或左轉車道，道
    路交通安全規則第102 條第1 項第5 款定有明文。又汽車駕
    駛人轉彎時，在多車道左轉彎，不先駛入內側車道者，處銀
    元200 以上600 元以下（即新臺幣600 元以上1,800 元以下
    ）罰鍰；汽車駕駛人有第48條之情形者，記違規點數1 點，
    道路交通管理處罰條例第48條第4 款、第63條第1 項第1 款
    分別定有明文。次按汽車駕駛人，駕駛汽車違反道路交通安
    全規則，因而肇事致人受傷者，記違規點數3 點，同條例第
    61條第3項亦定有明文。
三、經查：
（一）異議人甲○○於93年12月5 日上午7 時50分許，駕駛車號
      CG─7065號自用小客車，沿臺北市○○○路東往西方向行
      駛於第二車道，行經臺北市○○○路與八德路2 段167 巷
      口，欲左轉往八德路2 段167 巷時，與沿同向第一車道行
      駛之AZE 一619 號重型機車駕駛人乙○○發生碰撞之事實
      ，業據異議人於本院調查時坦承不諱，而異議人與乙○○
      所駕駛之車輛經碰撞後，異議人之車輛受有「左後保險桿
      及左後葉子板擦痕內凹、後車窗玻璃破裂」之損害，乙○
      ○之機車則係受有「前車頭導流板破裂、左側車身倒地痕
      」之損害，乙○○並因而受有「頭及手腳多處擦撞傷」之
      傷害，有臺北市政府警察局94年1 月14日北市警交大字第
      AA206562號舉發違反道路交通管理事件通知單、臺北市政
      府警察局交通警察大隊94年2 月22日北市警交大字第0943
      0473100 號函、交通事故初步分析研判表、道路交通事故
      現場圖、補充資料表、談話紀錄表各1 份附卷可稽。
（二）異議人雖執前詞置辯：伊在左轉彎之前，已經先切入內側
      車道，且有打方向燈，車子已轉彎打橫，本件車禍並非伊
      之違規所致云云。惟查：被害人乙○○於本院調查時具結
      證稱：「當時我騎在長安東路，長安東路是單行道，我騎
      在最內側，當時我是要直行，在還沒有發生車禍時，從頭
      到尾我就已經看到異議人車輛是在我的右邊，騎到交岔路
      口的斑馬線時，有一隻狗突然衝出來，我有煞車閃那隻狗
      ，所以車速就慢下來，過了斑馬線之後，我往前騎，騎了
      5 到10公尺才發生車禍，是因為異議人車輛突然左轉，所
      以才會撞上，我的機車撞到他車子的左後側，我的頭則撞
      上他的車子的後方擋風玻璃，車禍後，我的頭部撞傷，腳
      部擦傷」、「（問：從斑馬線往前騎的時候，如何發生車
      禍？）我過了斑馬線之後，有稍微加速，異議人車子沒有
      打方向燈，忽然左轉，所以我機車就撞上異議人車子，當
      時異議人車子已經轉成7 、80度，所以沒有空間讓我閃避
      他的車子」等語（見本院94年4 月29日訊問筆錄）。且異
      議人於警詢時自承：「我當時由長安東路由東向西方向行
      駛第二車道，當時我車直行到達肇事巷口約幾公尺切入第
      一車道我則不太清楚，而當時我有打著左側方向燈準備左
      轉進入八德（路）2 段167 巷往南行駛，當時我車速度緩
      慢的往左切入並要左轉時，我未發現到該重機車AEZ ─61
      9 ，以致我左轉之時，我聽到左後車尾有被撞到的跡象，
      我則將車停住，才發現一部重機車AEZ ─619 前車頭撞上
      我車之左後車尾而肇事」等語（參卷附交通事故談話紀錄
      表）。並參酌前開交通事故現場圖，顯示本件肇事地點係
      單向四車道，且異議人於警詢自承肇事當時伊非由內側第
      一車道左轉，上述二車車損部位及證人乙○○所證述之車
      禍經過與其受傷情形，相互勾稽以觀，顯見異議人駕駛上
      開汽車左轉前，其車身左後方尚未全部離開左側第2 車道
      而進入內側第1 車道，且異議人於左轉前並未注意左後方
      內側第1 車道有無來車，適後方之被害人所騎機車發現時
      已閃避不及而肇事。倘若異議人於上開時地左轉彎時，其
      在距交岔路口30公尺前即換入內側車道者，異議人並在內
      側車道左轉彎，衡情應不致於遭到後方直行車輛撞擊其左
      後側油箱部位（見異議人提出之車損照片5 張），是異議
      人辯解若伊有違規，車損將會於伊車左側中，而非左後側
      部位云云，委無可採。據上所述，異議人有在左側第2 車
      道駛至該路口欲左轉時，並未先駛入左側第1 車道之違規
      ，因而遭到被害人乙○○所騎乘機車自後撞擊，並致乙○
      ○受傷之事實，應堪認定。
四、綜上，異議人前揭違規事實洵堪認定，原處分機關爰引上揭
    規定，裁處異議人600 元，共記違規點數4 點，尚無違誤，
    量罰亦屬妥適，應予維持，本件異議為無理由，應予駁回。
據上論斷，應依道路交通管理處罰條例第87條第2 項，道路交通
案件處理辦法第19條，裁定如主文。
中　　華　　民　　國　　94　　年　　5 　　月　　4 　　日
                          交通法庭法　官  楊志雄
以上正本證明與原本無異。
如不服本裁定應於送達後5日內向本院提出抗告狀。
                                  書記官  胡勤義
中　　華　　民　　國　　94　　年　　5 　　月　　4 　　日
